臺灣高等法院臺中分院刑事裁定　　　　　　　　　　九十四年度毒抗字第一一四號
　　抗　告　人
　　即　被　告　甲○○
右列抗告人因違反毒品危害防制條例案件，不服臺灣臺中地方法院中華民國九十四年
一月十七日裁定（九十四年度毒聲字第四八號，聲請案號：臺灣臺中地方法院檢察署
九十三年度毒偵字第五三八八號、九十三年度聲觀字第一四六七號）提起抗告，本院
裁定如左：
    主      文
抗告駁回。
    理      由
一、抗告意旨略以：抗告人於九十三年六月十八日始認識案外人王一帆，翌日受騙被
    帶往王一帆住處時，遭王一帆以強暴脅迫方式注射第一級毒品海洛因，否則以抗
    告人年輕識淺、生活單純、無不良前科之情形下，所施放之尿液如何會呈嗎啡陽
    性反應？抗告人遭王一帆強迫注射一次毒品之後，即未再接觸過任何毒品，此有
    署立豐原醫院尿液嗎啡定量檢測結果為零，可以為證。為此請求撤銷原裁定，重
    新採驗抗告人尿液檢驗云云。
二、按犯毒品危害防制條例第十條之罪者，檢察官應聲請法院裁定，令被告入勒戒處
    所觀察、勒戒，其期間不得逾二月。毒品危害防制條例第二十條第一項定有明文
    。經查本件抗告人與案外人王一帆並非於九十三年六月十六日方始相識，早於同
    年六月初，即往來頻繁，業經證人即王一帆住處大樓警衛陳冀平證述明確，並有
    東信電訊公司回覆之電話通聯記錄一份附於台灣台中地方法院檢察署九十三年度
    偵字第一三五五五號偵查卷可憑，是抗告人是否遭騙而帶往王一帆住處，已非無
    疑。況抗告人於九十三年六月十七日前後為其母等人自王一帆住處帶回後，復自
    行騎車前往王一帆住處乙節，亦經證人即抗告人之母陳淑貞及王一帆之父王新助
    證述明確。迄至九十三年六月二十日案發當日，抗告人共注射過三次毒品，身上
    留有三處針孔等情，並迭據抗告人及證人陳淑貞於警訊及檢察官偵查時供證在卷
    。是縱如抗告人所言，其初始係被騙往案外人王一帆住處而遭強迫施打毒品，惟
    嗣後抗告人既係出於自由意志與王一帆同居一處，非有受制於王一帆之情形，則
    其是否仍因王一帆之強暴脅迫而注射毒品，殊值懷疑。且證人陳淑貞於偵查中證
    稱：「直到九十三年六月二十日，王新助電話聯絡我說，他們二人目前在樹孝路
    的住處，要我過去將甲○○帶回去，我們過去的時候，是當天下午六時許，甲○
    ○神智不清楚，要我去買注射針筒讓她注射比較舒服。」（見九十三年度毒偵字
    第二二○四號偵查卷第七十五頁），堪認其所稱係遭強迫注射，非出於自由意願
    云云，非可採取。原審因以案外人王一帆涉嫌違反毒品危害防制條例第六條以強
    暴、脅迫手段為他人注射第一級毒品罪嫌部分，業經檢察官認定犯罪嫌疑不足，
    而以九十三年度偵字第一一六一九、一三五五五號處分不起訴確定，且抗告人尿
    液經警送驗結果確呈嗎啡陽性反應，而依法裁定令抗告人入勒戒處所觀察、勒戒
    者，核其認事用法均無不當。抗告意旨提出事後之尿液檢驗報告，欲證明其於案
    發後未曾施用毒品一節，核與本件抗告人於案發當日採尿送驗前是否施用毒品無
    涉。所為抗告，並無理由，應予駁回。
三、據上論斷，應依刑事訴訟法第四百十二條，裁定如主文。
中      華      民      國　    九十四     年     三      月    十六　　日
                                臺灣高等法院臺中分院刑事第五庭
                                      審判長法　官  袁　從　楨
                                            法  官姚  勳  昌
                                            法　官　郭　同　奇
右正本證明與原本無異。
不得抗告。
                                            書記官  陳  玫  伶
中      華      民      國　    九十四     年     三      月    十七　　日
                                                                        Ｒ
